臺灣高雄地方法院刑事判決　　　　　　　 96年度訴字第989號
公　訴　人　臺灣高雄地方法院檢察署檢察官
被　　　告　乙○○
上列被告因毒品危害防制條例案件，經檢察官提起公訴（96年度
毒偵字第893 、1008號），及移送併案（96年度毒偵字第2243、
2775號） ，本院適用簡式審判程序，判決如下：
    主  文
乙○○施用第一級毒品，累犯，處有期徒刑壹年貳月，扣案之海
洛因壹包（驗後淨重零點零參肆公克，及內含海洛因之包裝袋壹
個）沒收銷燬之，扣案之注射針筒壹支沒收。又施用第二級毒品
，累犯，處有期徒刑玖月，應執行有期徒刑壹年拾月，扣案之海
洛因壹包（驗後淨重零點零參肆公克，及內含海洛因之包裝袋壹
個）沒收銷燬之，扣案之注射針筒壹支沒收。
    事　實
一、乙○○曾於90年間因施用毒品案件，經本院以90年度毒聲字
    第148 號裁定送強制戒治，於91年7 月28日戒治期滿執行完
    畢釋放，並經臺灣高雄地方法院檢察署檢察官於91年9 月19
    日以91年度戒毒偵字第865 號為不起訴處分確定。又前因施
    用毒品案件，經本院以93年度訴字第2475號判決判處有期徒
    刑10月確定，因竊盜案件，經本院以93年度訴字第2573號判
    決判處有期徒刑3 月確定，上開罪刑經本院以94年度聲字第
    35 07 號裁定，定應執行有期徒刑1 年；因施用毒品犯行，
    經本院以93年度訴字第421 號判決判處有期徒刑10月確定，
    上開各罪接續執行，於95年1 月13日假釋出監，至95年7 月
    27日交付保護管束期滿，因未撤銷假釋，所處徒刑視為執行
    完畢。詎仍不知悔改，於上開強制戒治執行完畢釋放後5 年
    內，分別基於施用第一級毒品海洛因及施用第二級毒品甲基
    安非他命之犯意，自96年1 月11日上午9 時許起至96年3 月
    26 日 止，在高雄市○○區○○路203 號住處房間內，以每
    3 、4 日施用1 次之頻率，將海洛因摻水後以針筒注射方式
    施用海洛因多次；另於96年1 月10日中午，在高雄市鼓山區
    友人住處，以將甲基安非他命裝置玻璃球內燒烤後吸食所產
    生煙霧之方式，施用甲基安非他命1 次。期間先後：
    （一）於96年1 月11日在高雄市楠梓區○○○路58巷墓園內
    ，為警查獲，並扣得乙○○所有供施用第一級毒品所用之注
    射針筒1 支，並經同意採集尿液送驗；（二）於96年1 月13
    日下午2 時20分許，在高雄市○○區○○街與鼓山二路口，
    因乙○○行跡可疑為警攔查並經其同意採尿送驗；（三）於
    96 年1月15日上午11時30分許，為警在高雄市○○區○○街
    80 號 前查獲，並扣有白粉1 包（為第一級毒品海洛因，驗
    前淨重0.069 公克，驗後淨重0.034 公克，及內含海洛因之
    包裝袋1 個），且經其同意採集尿液送驗；（四）於96年2
    月28 日 上午11時20分許，在高雄市○○區○○街1 號前因
    其行跡可疑為警盤查，並採集其排放之尿液送驗後等共4 次
    為警查獲。
二、案經高雄縣政府警察局岡山分局、高雄市政府警察局左營分
    局報告臺灣高雄地方法院檢察署檢察官偵查起訴及高雄市政
    府警察局鹽埕分局、三民第一分局報告臺灣高雄地方法院檢
    察署檢察官移送併案。
    理  由
一、上開犯罪事實，業據被告乙○○坦承在案（參本院卷第58、
    83頁），而經警4 次採集被告之尿液，分別送台灣檢驗科技
    股份有限公司及高雄市立凱旋醫院檢驗結果，被告尿液均呈
    施用海洛因之嗎啡陽性反應，且其中於96年1 月15日為警查
    獲所採集之尿液，除上述嗎啡陽性反應外，並呈現施用甲基
    安非他命後之甲基安非他命陽性反應，此有該上開公司濫用
    藥物尿液檢驗報告1 份及上開醫院濫用藥物尿液檢驗報告3
    張在卷可稽（分別參本院卷第43頁、高雄市政府警察局鹽埕
    分局警卷第3 頁、96年度毒偵字第893 號偵卷第7 頁、高雄
    市政府警察局三民第一分局警卷第7 頁），而扣案之白粉1
    包經高雄市立凱旋醫院鑑定結果，確係海洛因無訛，有該醫
    院出具之檢驗鑑定書1 紙在卷可佐（參本院卷第55頁），且
    有扣案注射針筒1 支可資佐證；又被告於90年間因施用毒品
    案件，經本院以90年度毒聲字第148 號裁定送強制戒治，於
    91 年7月28日戒治期滿執行完畢釋放，並經臺灣高雄地方法
    院檢察署檢察官於91年9 月19日以91年度戒毒偵字第865 號
    為不起訴處分確定，有臺灣高等法院被告前案紀錄表1 紙附
    卷可稽，是被告確係於強制戒治執行完畢釋放後，5 年內又
    為本件施用第一級海洛因及第二級毒品甲基安非他命之犯行
    甚明。綜上，本件事證明確，被告犯行堪予認定。
二、核被告乙○○所為，係犯毒品危害防制條例第10條第1 項之
    施用第一級毒品及同條第2 項之施用第二級毒品等罪。被告
    持有海洛因、甲基安非他命後進而施用，其持有之低度行為
    ，應為施用海洛因、甲基安非他命之高度行為所吸收，均不
    另論罪。而因毒品危害防制條例第2 條第1 項規定之第一級
    、第二級毒品，本具有成癮性，故毒品危害防制條例所規定
    之施用毒品行為應即具有因毒品成癮而反覆施用之性質；經
    查，本件被告數次施用第一級毒品海洛因之犯行，各次犯罪
    行為之時間，地點均接近，使用相同犯罪手段，是其主觀上
    顯係基於一持續進行之犯罪意思，參諸其各行為間均具有密
    接關係，是以，其數次行為自應評價為一個行為，始符合社
    會相當性之概念，應包括性地視為一犯罪行為，分別論以一
    罪，即所謂「包括一罪」。其所犯施用第一級毒品海洛因及
    施用第二級毒品甲基安非他命等2 罪之間，犯意各別，行為
    互殊，應予以分論併罰。又公訴人起訴事實就被告施用第一
    級毒品海洛因部分，僅敘及被告於96年1 月11日9 時許之該
    次施用第一級毒品海洛因1 犯行，惟查被告所犯上開未經起
    訴之施用第一級毒品海洛因與已起訴之施用第一級毒品海洛
    因犯行，為包括一罪而屬實質上一罪之關係，業如前述，為
    起訴效力所及，且其中被告於96年1 月11日9 時許及於96年
    2 月28日13時42分許向前回溯24小時內某時等2 次施用第一
    級毒品海洛因犯行，業經檢察官移送併案，自均為本院審理
    範圍。被告前因施用毒品案件，經本院以93年度訴字第2475
    號判決判處有期徒刑10月確定，因竊盜案件，經本院以93年
    度訴字第2573號判決判處有期徒刑3 月確定，上開罪刑經本
    院以94年度聲字第35 07 號裁定，定應執行有期徒刑1 年；
    因施用毒品犯行，經本院以93年度訴字第421 號判決判處有
    期徒刑10月確定，上開各罪接續執行，於95年7 月27日視為
    執行完畢，有卷附台灣高等法院被告前案紀錄表1 份可佐，
    其受有期徒刑執行完畢，5 年以內故意再犯本件有期徒刑以
    上之各罪，為累犯，均應依刑法第47條第1項 之規定，分別
    加重其刑。爰審酌被告施用毒品，戕害身心甚鉅，並有滋生
    其他犯罪、惡化治安之虞，損及公益，且前因施用毒品犯行
    經判處罪刑確定，業如前述，竟再為本件施用毒品犯行，顯
    見其悔意非篤、自制力不佳，耽溺於毒品之程度甚深；惟考
    量被告坦承犯行，犯後態度良好，又施用毒品本質上屬自我
    戕害行為，反社會性程度相形較低等一切情狀，分別量處如
    主文所示之刑，並定其應執行之刑。扣案之第一級毒品海洛
    因1 包（驗後淨重0.034 公克，及內含與海洛因難以析離，
    應一併視為毒品之包裝袋1 個），係查獲之毒品，依毒品危
    害防制條例第18條第1 項前段之規定，均諭知沒收銷燬之；
    上開海洛因因鑑驗而耗用部分，因已不存在，自無庸再為沒
    收銷燬之諭知。至扣案之注射針筒1 支，經驗呈海洛因陰性
    反應，有卷附高雄醫學大學附設中和紀念醫院檢驗報告1 張
    可證（參本院卷第36頁），然為被告所有，供犯罪本件施用
    第一級毒品所用，業據被告供承在卷（參本院卷第81頁），
    爰依刑法第38條第1 項第2 款規定諭知沒收。
三、據上論斷，應依刑事訴訟法第299 條第1 項前段、第273 條
    之1 第1 項，毒品危害防制條例第10條第1 項、第2 項、第
    18條第1 項前段，刑法第11條、第47條第1 項、第38條第1
    項第2款、第51條第5 款，判決如主文。
本案經檢察官甲○○到庭執行職務。
中　　華　　民　　國　　96　　年　　4 　　月　　30 　日
                  刑事第十三庭  法　官  戴韻玲
以上正本證明與原本無異。
如不服本判決，應於送達後10日內，向本院提出上訴狀。
中　　華　　民　　國　　96　　年　　4 　　月　　30 　日
                                書記官  李春慧
附錄本判決論罪之法條：
毒品危害防制條例第10條
施用第一級毒品者，處 6 月以上 5 年以下有期徒刑。
施用第二級毒品者，處 3 年以下有期徒刑。
